臺灣臺東地方法院刑事判決　　　　　　　95年度簡上字第38號
上　訴　人
即　被　告　乙○○
　　　　　　　　　　2樓
上列上訴人因竊盜案件，不服本院臺東簡易庭中華民國95年9月2
9日95年度東簡字第374號第一審判決 (聲請簡易判決處刑案號：
臺灣臺東地方法院檢察署95年度偵字第1994號)，提起上訴，本
院管轄之第二審合議庭判決如下：
    主      文
上訴駁回。
乙○○緩刑貳年。
    事實及理由
一、本案經本院第二審合議庭審理結果，認第一審判決依刑法第
    320條第1項規定判處上訴人即被告乙○○有期徒刑4月，如
    易科罰金，以銀元300元即新臺幣900元折算壹日，其認事用
    法均無違誤，量刑亦屬妥當，應予維持，並引用第一審判決
    書記載之事實、證據及理由(如附件)。
二、被告上訴意旨對於被訴事實為有罪之陳述，且深表悔意，惟
    以生活窮困，無力負擔罰金全額為由，希望能夠給予緩刑等
    語。
三、按上訴人既為有罪之陳述，是本件原審予以論罪科刑，其認
    事用法並無違誤，量刑亦屬妥適，上訴人僅以生活窮困、無
    力負擔罰金，希望能給予緩刑為由提起上訴，核無理由，應
    駁回其上訴。惟查上訴人雖曾因故意犯贓物罪，經臺灣高等
    法院於民國70年9月30日以70年度上易字第2274號判處有期
    徒刑5月確定，於71年4月8日執行完畢，5年以內未曾受有期
    徒刑以上刑之宣告，有臺灣高等法院被告前案紀錄表1份附
    卷可稽，其因一時失慮，偶罹刑典，犯後又深表悔意，且於
    本院審理時，同意依檢察官所提捐款公益團體之條件履行以
    贖罪過，嗣並提出郵政跨行匯款申請書第2聯正本1紙在卷以
    資佐證，檢察官也當庭表示如上訴人依約履行，同意給予緩
    刑等語 (見本院96年2月7日審判筆錄第3頁)，可認上訴人經
    此偵審程序及刑之宣告等教訓後，已知所警惕，信無再犯之
    虞，本院因認其所宣告之刑，以暫不執行為適當，爰併予宣
    告緩刑2年，以啟自新。
    末查上訴人行為後，刑法第74條關於緩刑規定亦有修正，惟
    犯罪在新法施行前，新法施行後，緩刑之宣告，應適用新法
    第74條之規定，最高法院95年第8次刑事庭會議亦著有決議
    可資參照，本案自應適用修正後刑法第74條第1項第2款規定
    為緩刑之諭知，附此敘明。
四、據上論斷，應依刑事訴訟法第455條之1第1項、第3項、第37
    3條、第368條，刑法第74條第1項第2款，判決如主文。
本案經檢察官甲○○庭執行職務。
中　　華　　民　　國　　96　　年　　3 　　月　　 1　　日
                  刑事第二庭審判長法  官   李水源
                                  法  官   簡芳潔
                                  法  官   曾宗欽
以上正本證明與原本無異。
本判決不得上訴。
                                  書記官　沈茜庭
中　　華　　民　　國　　96　　年　　3 　　月　　 1　　日
附錄本案論罪科刑法條全文
刑法第320條
意圖為自己或第三人不法之所有，而竊取他人之動產者，為竊盜
罪，處5年以下有期徒刑、拘役或5百元以下罰金。
意圖為自己或第三人不法之利益，而竊佔他人之不動產者，依前
項之規定處斷。
前二項之未遂犯罰之。
